臺灣臺北地方法院民事判決　　　　　　 95年度重訴字第658號
原　　　告　玄○○
訴訟代理人　秦玉坤律師
複 代 理人　林麗芬律師
被　　　告　地○○○
　　　　　　宇○○
　　　　　　天○○
上　一　人
訴訟代理人　Ｄ○○
　　　　　　Ｊ○○
　　　　　　Ｃ○○
　　　　　　Ｉ○○
　　　　　　Ｈ○○
　　　　　　黃○○
　　　　　　Ｇ○○
　　　　　　Ｅ○○
　　　　　　Ｆ○○
　　　　　　未○○
　　　　　　Ｌ○○
　　　　　　Ａ○○
　　　　　　Ｋ○○
上十五人共同
訴訟代理人　賴錫卿律師
被　　　告　乙○○○
　　　　　　丙○○
　　　　　　癸○○
上列當事人間請求返還房屋事件，本院於96年7月25日言詞辯論
終結，判決如下：
    主  文
被告地○○○應將坐落台北市○○區○○段3小段464、464-5地
號土地上門牌號碼台北市○○區○○路339號如附件台北市建成
地政事務所土地複丈成果圖所示編號C1及C2部分之建物拆除後，
將該部分面積23平方公尺之土地騰空返還原告，並應給付原告新
台幣肆拾肆萬玖仟貳佰貳拾陸元，及自民國95年5月23日起至騰
空返還該部分土地之日止，按月給付原告新台幣柒仟參佰壹拾玖
元。
被告乙○○○應將坐落台北市○○區○○段3小段464、464-5地
號土地上門牌號碼台北市○○區○○路341號如附件台北市建成
地政事務所土地複丈成果圖所示編號D1及D2部分之建物拆除後，
將該部分面積24平方公尺之土地騰空返還原告，並應給付原告新
台幣伍拾萬壹仟零壹拾柒元，及自民國95年5月23日起至騰空返
還該部分土地之日止，按月給付原告新台幣捌仟壹佰伍拾伍元。
被告丙○○、癸○○應自門牌號碼台北市○○區○○路341號之
建物遷出。
被告Ｊ○○應將坐落台北市○○區○○段3小段464、464-3、464
-5地號土地上門牌號碼台北市○○區○○路343號如附件台北市
建成地政事務所土地複丈成果圖所示編號F1、F2及F3部分之建物
拆除後，將該部分面積48平方公尺之土地騰空返還原告，並應給
付原告新台幣玖拾貳萬肆仟玖佰肆拾陸元，及自民國95年5月23
日起至騰空返還該部分土地之日止，按月給付原告新台幣壹萬伍
仟零柒拾參元。
被告Ｃ○○、Ｉ○○、Ｈ○○、黃○○、Ｅ○○、Ｆ○○、Ｌ○○、Ａ○○應自門牌號碼台北市○○區○○路343號建物遷出。
原告其餘之訴駁回。
訴訟費用新台幣貳萬陸仟陸佰肆拾壹元由被告地○○○負擔，新
台幣貳萬玖仟伍佰壹拾貳元由被告乙○○○、丙○○、癸○○負
擔，新台幣伍萬參仟陸佰陸拾捌元由被告Ｊ○○、Ｃ○○、Ｉ○○、Ｈ○○、黃○○、Ｅ○○、Ｆ○○、Ｌ○○、Ａ○○負擔，
餘由原告負擔。
本判決第一項於原告以新臺幣捌拾陸萬元為被告地○○○供擔保
後，得假執行；但被告地○○○如於假執行程序實施前，以新台
幣貳佰伍拾捌萬壹仟柒佰伍拾貳元為原告預供擔保，得免為假執
行。
本判決第二、三項於原告以新臺幣玖拾陸萬元為被告乙○○○、
丙○○、癸○○供擔保後，得假執行。
本判決第四、五項於原告以新臺幣壹佰柒拾捌萬元為被告Ｊ○○
、Ｃ○○、Ｉ○○、Ｈ○○、黃○○、Ｅ○○、Ｆ○○、Ｌ○○
、Ａ○○供擔保後，得假執行；但被告Ｊ○○、Ｃ○○、Ｉ○○
、Ｈ○○、黃○○、Ｅ○○、Ｆ○○、Ｌ○○、Ａ○○如於假執
行程序實施前，以新臺幣伍佰參拾壹萬柒仟陸佰玖拾貳元為原告
預供擔保，得免為假執行。
原告其餘假執行之聲請駁回。
    事實及理由
甲、程序方面：
一、按訴狀送達後，原告不得將原訴變更或追加他訴，但請求之
    基礎事實同一者、不甚礙被告之防禦及訴訟之終結者，不在
    此限；又不變更訴訟標的，而補充或更正事實上或法律上之
    陳述者，非為訴之變更或追加。民事訴訟法第255條第1項第
    2款、第7款、第256條分別定有明文。本件原告於民國95年5
    月23日就台北市○○路341號建物部分原起訴請求：被告丁○○、戊○○、甲○○、子○○、巳○○、午○○應自門牌
    號碼台北市○○區○○路341號之建物遷出，嗣於95年11月
    24日追加被告丙○○、癸○○，且上開之追加係本於請求遷
    讓房屋之同一基礎原因事實，且不甚礙被告之防禦及訴訟之
    終結，核與上開規定相符，自應予准許。至原告於95年11月
    24日補充聲明請求被告地○○○、乙○○○及Ｊ○○拆除建
    物之面積、範圍及不當得利之數額，則係補充事實上及法律
    上之陳述，非為訴之變更或追加，合先敘明。
二、本件被告丙○○經合法通知，未於最後言詞辯論期日到場，
    核無民事訴訟法第386條所列各款情形，爰依原告之聲請，
    由其一造辯論而為判決。
乙、實體方面：
一、原告方面：
　(一)原告起訴主張：原告為坐落台北市○○區○○段3小段464、
    464-3、464-5地號土地（下稱系爭土地）之所有權人，緣被
    告地○○○、乙○○○、Ｊ○○等人在法律上均無任何正當
    權源，卻擅自於上開地號土地上分別搭蓋或繼受門牌號碼台
    北市○○區○○路339號、337號、341號、341之1號、343
    號等違章建物居住，並提供與被告天○○、黃陳彩霞、宇○○、Ｃ○○、Ｉ○○、Ｈ○○、黃○○、Ｅ○○、Ｆ○○、
    丑○○、未○○、Ｌ○○、Ａ○○等人設籍居住，是被告等
    人所為自屬無權占有系爭土地。原告於79年4月27日登記為
    系爭土地之所有權人，系爭464、464-3、464-5地號土地於
    89年7月之申報地價依序為每平方公尺新台幣（下同）35,83
    5元、46,800元、46,800元，於93年1月申報地價依序為每平
    方公尺35,362.4元、44,640元、44,640元，被告地○○○、
    乙○○○及Ｊ○○無權占有系爭土地，而獲得相當於租金之
    利益，致原告受有損害，為此請求被告地○○○、乙○○○
    及Ｊ○○返還土地及自90年5月23日起至95年5月22日止之相
    當於法定最高限額租金之利益，爰依民法第767條前段、第
    179 條前段、土地法第105條準用同法第97條第1項等規定提
    起本件訴訟。並聲明如下：
　1.被告地○○○應將坐落台北市○○區○○段3小段464、464-
    5地號土地上門牌號碼台北市○○區○○路339號如附件台北
    市建成地政事務所土地複丈成果圖所示編號C1及C2部分之建
    物拆除後，將該部分面積23平方公尺之土地騰空返還原告，
    並應給付原告449,226元，及自民國95年5月23日起至騰空返
    還該部分土地之日止，按月給付原告7,319元。
  2.被告天○○、宇○○應自門牌號碼台北市○○區○○路339
    號之建物遷出。
  3.被告乙○○○應將坐落台北市○○區○○段3小段464、464-
    5地號土地上門牌號碼台北市○○區○○路341號如附件台北
    市建成地政事務所土地複丈成果圖所示編號D1及D2部分之建
    物拆除後，將該部分面積24平方公尺之土地騰空返還原告，
    並應給付原告501,017元，及自民國95 年5月23日起至騰空
    返還該部分土地之日止，按月給付原告8,155元。
  4.被告丙○○、癸○○應自門牌號碼台北市○○區○○路341
    號之建物遷出。
  5.被告Ｊ○○應將坐落台北市○○區○○段3小段464、464-3
    、464-5地號土地上門牌號碼台北市○○區○○路343號如附
    件台北市建成地政事務所土地複丈成果圖所示編號F1、F2及
    F3部分之建物拆除後，將該部分面積48平方公尺之土地騰空
    返還原告，並應給付原告924,946元，及自民國95年5月23日
    起至騰空返還該部分土地之日止，按月給付原告15,073元。
  6.被告Ｋ○○、Ｇ○○、Ｃ○○、Ｉ○○、Ｈ○○、黃○○、
    Ｅ○○、Ｆ○○、未○○、Ｌ○○、Ａ○○應自門牌號碼台
    北市○○區○○路343號建物遷出。
  7.願供擔保，請准予宣告假執行。
  (二)對被告抗辯之陳述：
  1.原告之父楊慶豐於28年6月29日登記為台北市堀江町289番-3
    土地之所有權人，台北市堀江町289番-3地號土地於35年7月
    31日總登記為台北市雙園區堀江町289-3地號，嗣依台灣省
    政府42年1月30日（42）府民地四字第0278號函將堀江町變
    更為石路段。上開地號於64年10月17日分割增加同段289-46
    地號，66年4月29日重測改編為台北市○○區○○段3小段46
    4地號，於67年10月6日分割增加同小段464-1、464-2、464-
    3地號土地，於69年5月27日因分割增加同小段464-4地號，
    原告於79年4月27日完成上開土地之繼承登記，嗣於87年10
    月7日因分割增加同小段464-5地號土地。
  2.因時效完成而取得地上權或地上權登記請求權者，不過有此
    請求權而已，在未依法登記為地上權人以前，仍不得據以對
    抗土地所有權人而認其非無權占有，是被告等人辯稱已依時
    效取得地上權，雖未辦理登記，仍應非屬無權占有人云云，
    顯係誤會。
二、被告地○○○、宇○○、天○○、Ｊ○○、Ｋ○○、Ｇ○○
    、Ｃ○○、Ｉ○○、Ｈ○○、黃○○、Ｅ○○、Ｆ○○、未
    ○○、Ｌ○○、Ａ○○（下稱地○○○等人）抗辯如下：
　(一)系爭建物於50年前日據時代建造，原係日本藥廠及宿舍，台
  灣光復後由國民政府台灣省衛生局官員黃玉嬌代為接收，後由
  裝甲司令部接手作為部隊營區及軍隊房舍之用，42年間裝甲司
  令部移防至新竹湖口營區，遂將房舍配予官兵眷屬住宿，後該
  官兵房舍再輾轉出賣予被告，原告自應證明其父正當取得系爭
  土地所有權。又原告之父生前未曾要求被告遷移，並時常至系
  爭房地探視住戶及詢問有無合建意願，被告占有系爭土地已逾
  20年，依民法第769條、第772條規定已時效取得地上權，雖被
  告未辦理登記，然應非屬無權占有人。
  (二)按權利之行使，不得違反公共利益，或以損害他人為主要目
    的，民法第148條第1項定有明文。次按，權利之行使，是否
    以損害他人為主要目的，應就權利人因行使權利所能取得之
    利益，與他人及國家社會因其權利行使所受之損失，比較衡
    量定之。倘其權利之行使，自己所得利益極少，而他人及國
    家社會所受之損失甚大者，非不得視為以損害他人為主要目
    的，此乃權利社會化之基本內涵所必然之解釋（最高法院71
    年臺上字第737號著有判例）。系爭土地經台北市政府納入
    都市更新計畫，其範圍包括台北市○○路、西園路及西藏路
    ，對該區段之市貌及繁榮甚有幫助，且獎勵容積1.5倍，對
    於該區段之發展及公益有助益。若系爭建物遭拆除，都市計
    畫將無法進行，原告提起本訴違反權利社會化之基本內涵。
  (三)系爭建物之居住環境及品質並不良好，週遭環境亦不繁榮，
    且均為50年以上破舊之矮房子，原告請求不當得利金額過高
    。
　(四)並聲明：
  1.駁回原告之訴。
  2.如受不利判決，請准予提供擔保後免予假執行。
三、被告乙○○○、丙○○、癸○○（下稱乙○○○等）部分：
  (一)被告乙○○○、癸○○辯稱：房子是買的，賣的人說有連同
    土地，伊自53年買受後就居住至現在，並有繳納房屋稅，伊
    有權利居住系爭房屋。
  (二)被告丙○○辯稱：原告的父親本來有說要賣我們土地，但後
    沒有賣，人家賣房子給我們時，有同時賣地上權給我們。
　(三)均聲明：駁回原告之訴。
四、本件兩造不爭執之事實：（見本院卷第277頁）
  (一)被告地○○○為台北市○○路339號房屋所有權人，上開房
    屋現無人居住使用，房屋內之物品均為訴外人Ｄ○○所有寄
    放。
  (二)被告乙○○○為台北市○○路341號房屋所有權人，上開房
    屋現占用人為被告丙○○、癸○○及訴外人丁○○、戊○○
    、甲○○、。
  (三)被告Ｊ○○為台北市○○路343號房屋所有權人，上開房屋
    現占用人為被告Ｊ○○、Ｃ○○、Ｉ○○、Ｈ○○、黃○○
    、Ｅ○○、Ｆ○○、Ｌ○○、Ａ○○及訴外人廖昌榮、廖乾
    儀。
  (四)原告為台北市○○區○○段3小段464地號、464-3地號、464
    -5地號土地之所有人，上開房屋占用系爭土地之面積詳如台
    北市建成地政事務所95年10月27日之複丈成果圖。
五、本件經本院於96年3月2日與兩造整理並協議簡化之爭點為：
    （見本院卷277頁反面）
  (一)被告等是否無權占用系爭土地？原告得否依民法第767條請
    求被告遷讓房屋並返還系爭土地？
  (二)原告得否請求被告給付自90年5月23日起至返還土地時止之
    不當得利？其不當得利之數額為若干？
六、本院之判斷：
  (一)被告等是否無權占用系爭土地？原告得否依民法第767條請
    求被告遷讓房屋並返還系爭土地？
　1.依原告所呈系爭土地之登記簿謄本，顯示日據時期地號台北
    市堀江町289番-3土地，原所有權人楊欽瑞，原告之父楊慶
    豐於昭和14年6月24日向楊欽瑞購買，同年6月29日移轉取得
    所有權，於35年7月31日總登記為台北市雙園區堀江町289號
    之3地號，嗣改編為同區○路段289之3地號，於64年10月30
    日分割增加同段289-46地號，於66年7月6日因實施地籍圖重
    測改編為台北市○○區○○段3小段464地號，於67年10月7
    日分割增加同小段464-1、464-2、464-3地號土地，於年月
    日因分割增加464-4地號原告於79年3月15日繼承，79年4月
    27日繼承登記為所有權人，嗣464-3地號土地於87年10月7日
    因分割而增加464-5地號土地（見本院卷第7頁至第9頁、第
    260頁至269頁），是以原告主張係系爭土地之合法所有權人
    ，應堪採信。
  2.其次，原告主張台北市○○路339號、341號、343號違章建
    物分別為被告地○○○、乙○○○、Ｊ○○所有，而分別占
    有系爭土地如附圖所示面積之事實，業據本院履勘現場，囑
    託台北市建成地政事務所測量，並製作複丈成果圖在案，有
    勘驗筆錄及該地政事務所北市建二字第09531638500號函附
    卷可稽（見本院卷第132、133、135、136頁），復為被告所
    不爭，亦堪信為真正。
  3.按當事人主張有利於己之事實者，就其事實負有舉證之責任
    ，民事訴訟法第277條前段定有明文。被告主張其有權占有
    系爭土地，自應就其取得占有係有正當權源之有利於己之事
    實負舉證之責。被告地○○○等人雖辯稱：系爭房屋為日據
    時代之早期建物，原係日本人之藥廠及宿舍，台灣光復後，
    該廠房及員工房舍即由國民政府台灣省衛生局官員黃玉嬌代
    為接收，後由裝甲司令部接手作為部隊營區及軍隊房舍使用
    ，42年間裝甲司令部移防至新竹湖口營區，遂將房舍配予官
    兵眷屬住宿，該官兵房舍逐戶陸續賣予被告或前手，伊並非
    無權占有云云，為原告所否認，被告對此有利於己之事實既
    未舉證以實其說，其主張自不可採。至被告地○○○等人另
    辯稱：渠等已因時效取得地上權，雖未辦理登記，然應非無
    權占有云云，惟按因時效而取得地上權登記請求權者，不過
    有此請求權而已，在未依法登記為地上權人以前，仍不得據
    以對抗土地所有權人而認其並非無權占有（最高法院69年3
    月4日69年度第5次民事庭會議決議參照），又縱認上訴人因
    地上權取得時效完成而得主張時效利益，依民法第772條準
    用第769條及第770條之規定，亦僅得請求登記為地上權人而
    已，並非即取得地上權，在其未依法登記為地上權人之前，
    自不能本於地上權之法律關係，向土地所有人有所主張而認
    其非無權占有。且按占有人因時效取得地上權登記請求權，
    向該管地政機關請求為地上權登記，經地政機關受理，受訴
    法院應就占有人是否具備時效取得地上權之要件為實體上裁
    判者，須以占有人於土地所有權人請求拆屋還地前，以具備
    時效取得地上權之要件為由，向地政機關請求登記為地上權
    人為前提（最高法院89年台上字第1370號民事判決要旨參照
    ），查本件被告地○○○等人迄未向地政機關辦理地上權登
    記乙節，既為被告地○○○等人所不爭執（見本院卷第311
    頁反面），參以上開說明，自不得本於地上權之法律關係，
    向土地所有權人主張非無權占有，準此，被告主張其已因時
    效取得地上權，並非無權占有云云，洵非有據。
  4.此外，被告乙○○○、癸○○辯稱：有向第三人購買房子連
    同土地等情，固據其提出房屋稅稅單、讓渡證書及門牌證明
    書為證，惟查，經核閱讓渡證書係記載：「．．讓渡人陳啟
    樟茲今將前向尉君所出賣房屋乙棟座落舊門號台北市○○路
    ○段六十三巷八號之七（新門號台北市○○路○段六十三巷
    十二之一號約五坪左右磚造平房乙棟，今轉讓給林深彥先生
    居住，．．」（見本院卷第117頁反面），足見被告乙○○○之前手亦僅係受讓房屋，並未包括房屋坐落之基地，參以
    其所提出之稅單僅係繳納房屋稅之憑證，核與系爭土地之所
    有權無涉，是以渠等所辯已購買土地云云，不足採信。至被
    告丙○○另辯稱：人家賣房子給我們時，有同時賣地上權給
    我們云云，惟按不動產物權，依法律行為而取得設定、喪失
    、及變更者，非經登記，不生效力，民法第758條定有明文
    ，被告丙○○始終未提出其於系爭土地上已辦理地上權登記
    之資料以資佐證，其所辯亦不足採。
  5.綜上，被告等既無法舉證渠等占有系爭土地有何法律上之正
    當權源，則原告主張被告地○○○等人（除被告天○○、宇
    ○○、Ｋ○○、Ｇ○○、未○○外，詳後述）及乙○○○等
    人無權占有系爭土地，應屬可採。又原告本於所有權人地位
    ，對於無權占有或侵奪其所有物者，請求返還或除去妨害，
    乃依法行事，並無權利濫用情事。從而，原告本於民法第
    767條之規定，請求被告地○○○、乙○○○、Ｊ○○分別
    將台北市○○路339號、341號、343號建物予以拆除，並將
    占用之系爭土地返還原告，及請求被告丙○○、癸○○自台
    北市○○路341號房屋遷出，請求被告Ｃ○○、Ｉ○○、Ｈ
    ○○、黃○○、Ｅ○○、Ｆ○○、Ｌ○○、Ａ○○自台北市
    ○○路343號房屋遷出，於法有據，自應准許。
  6.另查，台北市○○路339號建物目前無人居住，內有書桌及
    冷凍庫各一台均佈滿灰塵，據在場人Ｄ○○稱該物品是伊所
    有而暫時寄放，台北市○○路343號建物目前占用人為Ｊ○○、Ｃ○○、Ｉ○○、Ｈ○○、黃○○、Ｅ○○、Ｆ○○、
    Ｌ○○、Ａ○○、廖昌榮、廖乾儀等情，業經本院履勘現場
    ，製有勘驗測量筆錄一份附卷可參（見本院卷第132頁正反
    面），足見被告天○○、宇○○並未實際占用台北市○○路
    339號建物，被告Ｋ○○、Ｇ○○、未○○亦未實際占用台
    北市○○路343號建物，是以原告另請求被告天○○、宇○○自台北市○○路339號房屋遷出及請求被告Ｋ○○、Ｇ○○、未○○台北市○○路343號房屋遷出部分，均無理由，
    應予駁回。
  (二)原告得否請求被告給付自90年5月23日起至返還土地時止之
    不當得利？其不當得利之數額為若干？
　1.按無權占有他人土地，可能獲得相當於租金之利益，為社會
　　通常之觀念，最高法院61年度台上字第169號著有判例。被
  　告無權占有系爭土地上開部分，消極減免其應支付使用該土
    地之代價而受有利益，致原告受有損害，原告依不當得利法
    律關係請求被告返還自90年5月23日起至騰空返還該部分土
    地之日止相當於租金之利益，洵無不合。又按土地法第97條
    第1項規定：城市地方房屋之租金，以不超過土地及其建築
    物申報價額年息10%為限，此於租用基地建築房屋時準用之
    ，同法第105條定有明文。查原告主張系爭464、464-3、464
    -5地號土地於89年7月之申報地價依序為每平方公尺35,835
    元、46,800元、46,800元，於93年1月申報地價依序為每平
    方公尺35,362.4元、44,640元、44,640元，地目為建，且系
    爭土地坐落於台北市○○路○段與莒光路口，附近商業並不
    繁榮，附近有修車場、銀行及刑事局鑑識單位，但交通便利
    ，鄰近捷運龍山寺站，步行僅須5分鐘，走路至環南市場約5
    分鐘，附近有雙園國小、萬華國中及華江高中，是以系爭土
    地頗具利用價值及經濟效益等情，業據其提出土地登記謄本
    、地價謄本及電子地圖為證（見本院卷第7頁至第9頁、第
    197 頁至第199頁），並經本院勘驗屬實（見本院卷第133頁
    ），堪信為真正。至被告抗辯系爭建物破舊，居住環境及品
    質並良好，週遭環境亦不繁榮等語，乃評斷系爭建物之使用
    利益時所需考慮之問題，本件原告係請求返還土地使用之利
    益，本院自無庸考量系爭建物狀況。是本院認為原告主張按
    系爭土地申報地價年息10%計算相當於租金之利益，尚屬適
    當。則原告依不當得利法律關係，請求被告地○○○、乙○○○、Ｊ○○返還自90年5月23日起至95年5月22日止五年期
    間之不當得利分別為449,226元、501,017元、924,946元（
    計算式詳如附表），，及自95年5月23日起至騰空返還上開
    土地之日止，按月返還不當得利分別為7,319元、8,155元、
    15,073元（計算式詳如附表），為有理由，應予准許。
七、本件事證已臻明確，兩造其餘攻擊防禦方法及舉證，經核與
    判決結果均無影響，爰不另一一論述，併此敘明。
八、原告及被告地○○○等人別陳明願供擔保，聲請宣告假執行
    及免假執行，核均無不合，爰分別酌定相當擔保金額宣告之
九、本件原告原對被告地○○○等人、乙○○○等人及王邱紅棗
    、己○○、申○○、辛○○、壬○○、戌○○、亥○○、丁○○、戊○○、甲○○、子○○、巳○○、午○○、寅○○
    、卯○○○、辰○○、酉○○、庚○○、宙○○、Ｂ○○○
    、丑○○等人（下稱王邱紅棗等人）起訴，訴訟標的價額共
    計21,362,922元，課徵第一審裁判費200,056元，原告與被
    告卯○○○成立訴訟上和解，約定訴訟費用各自負擔，並撤
    回對被告王邱紅棗等人之起訴，該部分訴訟費用自應由原告
    負擔。本件被告地○○○等人、乙○○○等人、Ｊ○○等人
    所占有之系爭土地於原告起訴時之公告現值分別為2,581,75
    2元、2,874,4 70元、5,317,692元，依民事訴訟法第78條規
    定，比例計算其應負擔之訴訟費用分別為26,641元、29,512
    元、53,668元，為此諭知訴訟費用負擔如主文第七項所示。
十、結論：原告之訴為有理由，依民事訴訟法第78條、第79條、
    第85條第1項、第385條第1項前段、第390條第2項、第392條
    第2項，判決如主文。
中　　華　　民　　國　　96　　年　　8 　　月　　17　　日
                        民事第二庭    法　官　林欣蓉
以上正本係照原本作成
如對本判決上訴，須於判決送達後20日內向本院提出上訴狀
中　　華　　民　　國　　96　　年　　8 　　月　　17　　日
                                      書記官　黃慧怡
